【裁判字號】    89,易,444
【裁判日期】    890829
【裁判案由】    竊盜
【裁判全文】
臺灣花蓮地方法院刑事判決                          八十九年度易字第四四四號
    公  訴  人  臺灣花蓮地方法院檢察署檢察官
    被      告  乙○○
右列被告因竊盜案件，經檢察官提起公訴（八十九年度偵字第一０九二號），本院判
決如左：
    主  文
乙○○無罪。
    理  由
一、公訴意旨略以：乙○○意圖為自己不法之所有，於民國（下同）八十九年二月二
    十二日上午七時許，在台東縣卑南鄉○○村○○路一一０號前，竊取甲○○所有
    車號ＪＥ－四０二六號自用小貨車，得手後供己使用。嗣於八十九年三月二十七
    日晚間二十二時許，駕駛上揭贓車行駛於花蓮縣玉里鎮卓樂橋上為警臨檢查獲，
    因認被告涉有刑法第三百二十條第一項之竊盜罪嫌等語。
二、按犯罪事實應依證據認定之，無證據不得推定其犯罪事實。又不能證明被告犯罪
    者，應諭知無罪之判決，刑事訴訟法第一百五十四條、第三百零一條第一項分別
    定有明文。又事實之認定，應憑證據，如未能發現相當證據，或證據不足以證明
  ，自不能以推測或擬制之方法，為裁判基礎；且認定犯罪事實所憑之證據，無論
    直接證據或間接證據，其為訴訟上之證明，須於通常一般之人均不致有所懷疑，
    而得確信其為真實之程度者，始得據為有罪之認定，倘其證明尚未達到此一程度
    ，而有合理之懷疑存在時，即應為無罪之認定。（最高法院四十年臺上字第八六
    號判例、七十六年度台上字第四九八六號判例可參）。再告訴人之告訴，本以使
    被告受刑事訴追為目的，故其陳述是否與事實相符，自應調查其他證據，以資審
    認，苟其所為攻擊之詞，尚有瑕疵，則在此瑕疵未予究明以前，即不能遽採為斷
    罪之基礎（最高法院六十九年臺上字第一五三一號判決參照）。
三、本件公訴人認被告乙○○涉犯右揭竊盜罪嫌，無非以告訴人甲○○之指訴及贓證
    物品認領保管收據一紙為其論據，訊據被告則堅詞否認有上揭竊盜犯行，辯稱：
    上揭自用小貨車是伊以新台幣（下同）二萬元向丙○○所買的，並非伊所偷竊等
    語。經查，訊據證人丙○○於本院審理時結證稱「該部自用小貨車是我一人自己
    去台東偷的，我偷到車子之後，就把車子開到玉里找被告，我就把這部偷到的車
    子賣給被告二萬元，但是我並沒有把車子的證件給他」等語，核與被告所辯之情
    節相符，本件除告訴人甲○○之指訴外，尚無其他積極證據證明被告竊取上揭自
    用小貨車，尚難徒以告訴人片面之指訴，遽令被告應負竊盜罪責。此外，復查無
    其他積極證據足資認定被告有竊盜犯行，既不能證明被告犯罪，自應為無罪判決
    之諭知，俾免冤抑。惟證人丙○○所涉竊盜罪嫌及本件被告是否涉犯故買贓物罪
    嫌，應由檢察官另行偵查，附此敘明。
據上論斷，應依刑事訴訟法第三百零一條第一項前段，判決如主文。
本案經檢察官李子春到庭執行職務。
中        華        民        國    八十九    年    八     月   二十九  日
                                    臺灣花蓮地方法院刑事庭
                                        法  官  林  國  泰
右正本證明與原本無異。
如對本判決不服，應於送達後十日內，向本院提出上訴狀。（應抄附繕本）告訴人或
被害人如對於本判決不服者，應具備理由請求檢察官上訴，其上訴期間之計算係以檢
察官收受判決正本之日期為準。
                                        法院書記官
中        華        民        國    八十九    年八     月   二十九  日


司法院資訊處製作；財團法人民間司法改革基金會備份。
